臺灣臺中地方法院刑事判決　　　　　　　96年度易字第3895號
公　訴　人　臺灣臺中地方法院檢察署檢察官
被　　　告　甲○○
選任辯護人　黃鼎鈞律師
　　　　　　林俐伶律師
上列被告因傷害案件，經檢察官提起公訴（96年度偵字第10419
號），本院判決如下：
    主    文
甲○○共同犯傷害罪，處有期徒刑陸月，減為有期徒刑參月，如
易科罰金，以新臺幣壹仟元折算壹日。
    犯罪事實及理由
一、甲○○與乙○○原為同學，因細故發生口角爭執，甲○○因
    而心生不滿，竟與姓名年籍均不詳綽號「小傑」之成年人及
    「小傑」之友人至少4 人以上，共同基於傷害之犯意聯絡，
    於民國96年1月3日22時45分許，在臺中縣大里市○○路50之
    10之15號「全國加油站」前，由甲○○持隨手拾起之鐵條（
    未扣案），其餘之人則分持安全帽、球棒、高爾夫球竿等物
    （均未扣案），共同毆打乙○○，致乙○○因此受有頭部外
    傷、頭皮撕裂傷、右肘擦傷、左小腿撕裂傷之傷害。
二、按現行刑事訴訟法為保障被告之反對詰問權，排除具有虛偽
    危險性之傳聞證據，以求實體真實之發見，於該法第159 條
    第1 項明定被告以外之人於審判外之言詞或書面陳述，除法
    律有規定者外，不得作為證據。而刑事訴訟法第159條之1至
    159條之4有傳聞法則之例外規定，且被告以外之人於審判外
    之陳述，雖不符前4 條之規定，而經當事人於審判程序同意
    作為證據，法院審酌該言詞陳述或書面陳述作成時之情況，
    認為適當者，亦得為證據；當事人、代理人或辯護人於法院
    調查證據時，知有第159條第1項不得為證據之情形，而未於
    言詞辯論終結前聲明異議者，視為有前項之同意，刑事訴訟
    法第159條之5定有明文。本件檢察官、被告、辯護人並未就
    被告以外之人於審判外之陳述有所爭執，且迄於言詞辯論終
    結前，均未主張有刑事訴訟法第159條第1項不得為證據之情
    形，是應認已同意作為證據，且經本院審酌後，認無不適當
    之情形，應認均有證據能力，合先敘明。
三、訊據被告甲○○固坦承於上開時、地夥同「小傑」等人共同
    分持鐵條、安全帽等物毆打告訴人乙○○成傷，惟辯稱：伊
    僅有持鐵條毆打告訴人之胸部2 下而已云云，惟查，上開犯
    罪事實業據告訴人於警、偵訊及本院指訴甚詳，且告訴人遭
    被告等人毆打後，因此受有頭部外傷、頭皮撕裂傷、右肘擦
    傷及左小腿撕裂傷之傷害，有診斷證明書及照片等在卷可稽
    ，而共同實行犯罪行為之人，於合同意思範圍以內，各自分
    擔犯罪行為之一部，相互利用他人之行為，以達其犯罪之目
    的者，即為共同正犯，應對全部所發生之結果，共同負責。
    是被告告上開所為僅毆打告訴人胸部2 下之辯解，係避重就
    輕之詞，不足採信，本件事證明確，被告犯行堪以認定。
四、核被告所為，係犯刑法第277條第1項之傷害罪。被告與不詳
    姓名之「小傑」等4 名以上之成年人，彼此間有犯意之聯絡
    及行為之分擔，為共同正犯。爰審酌被告前無不良素行、有
    臺灣高等法院被告前案紀錄表在卷可參，被告犯罪之動機、
    目的、手段、被害人受傷之程度及被告犯後坦承部分犯行等
    一切情狀，量處如主文所示之刑。又本件犯罪時間在96年4
    月24日以前，合於中華民國96年罪犯減刑條例第2條第1項第
    3 款之規定，爰依法減其刑期2分之1，並諭知易科罰金之折
    算標準。
據上論斷，應依刑事訴訟法第299條第1項前段，刑法第277條第1
項、第41條第1項前段，刑法施行法第1條之1第1項、第2 項前段
，中華民國96年罪犯減刑條例第2條第1項第3款、第7條、第9 條
，判決如主文。
中　　華　　民　　國　　96　　年　　8 　　月　　24　　日
                  刑事第八庭  法  官  林慧英
上正本證明與原本無異。
如不服本判決，應於收送達後10日內向本院提出上訴書狀（應敘
述具體理由並附繕本）。
上訴書狀如未敘述理由，應於上訴期間屆滿後20日內補提理由書
於本院。
                              書記官  廖碩薇
中　　華　　民　　國　　96　　年　　8 　　月　　24　　日
附錄論罪科法條
刑法第277條
傷害人之身體或健康者，處3年以下有期徒刑、拘役或1千元以下
罰金。
犯前項之罪因而致人於死者，處無期徒刑或7 年以上有期徒刑；
致重傷者，處3年以上10年以下有期徒刑。
